Inventaris van het archief van het College van Curatoren van de Rijksuniversiteit Leiden, ( 1830 ) 1878 - 1953
Universiteitsbibliotheek Leiden
- College van curatoren, 1.
  - Stukken van algemene aard, 1.1.
    - Correspondentie (1-1510), 1.1.1.
      - Correspondentie: periode 1910-1953, 1.1.1.2.
        - Ingekomen en minuten van uitgaande stukken., 1929-1953.; 228-1419.; 5 pakken en 1187 omslagen.; Ordening op dossiernummers. Zie voor dossiers uit de periode 1910-1928 de stukken betreffende bijzondere onderwerpen. Zie voor de agenda's en klappers inv.nrs. 1420-1510.
          - 1953, 1316-1419.
            1343. 0751-0800.
            1344. 0801-0850.
            1345. 0851-0925.
            1346. 0926-0950.
            1347. 0951-1000.
            1348. 1001-1075.
            1349. 1076-1100.
            1350. 1101-1150.
            1351. 1151-1200.
            1352. 1201-1250.
            1353. 1251-1300.
            1354. 1301-1350.
            1355. 1351-1400.
            1356. 1401-1500.
            1357. 1501-1550.
            1358. 1551-1600.
            1359. 1601-1650.
            1360. 1651-1675.
            1361. 1676-1700.
            1362. 1701-1750.
            1363. 1751-1800.
            1364. 1801-1850.
            1365. 1851-1900.
            1366. 1901-1950.
            1367. 1951-2000.
            1368. 2001-2050.
            1369. 2051-2100.
            1370. 2101-2150.
            1371. 2151-2200.
            1372. 2201-2250.
            1373. 2251-2300.
            1374. 2301-2350.
            1375. 2351-2400.
            1376. 2401-2450.
            1377. 2451-2500.
            1378. 2501-2575.
            1379. 2576-2600.
            1380. 2601-2650.
            1381. 2651-2750.
            1382. 2751-2800.
            1383. 2801-2900.
            1384. 2901-2950.
            1385. 2951-3000.
            1386. 3001-3075.
            1387. 3076-3150.
            1388. 3151-3200.
            1389. 3201-3250.
            1390. 3251-3300.
            1391. 3301-3350.
            1392. 3351-3400.
            1393. 3401-3450.
            1394. 3451-3500.
            1395. 3501-3550.
            1396. 3551-3575.
            1397. 3576-3625.
            1398. 3626-3675.
            1399. 3676-3750.
            1400. 3751-3800.
            1401. 3801-3875.
            1402. 3876-3925.
            1403. 3926-4000.
            1404. 4001-4100.
            1405. 4101-4150.
            1406. 4151-4200.
            1407. 4201-4250.
            1408. 4251-4300.
            1409. 4301-4350.
            1410. 4351-4450.
            1411. 4451-4500.
            1412. 4501-4600.
            1413. 4601-4650.
            1414. 4651-4700.
            1415. 4701-4800.
            1416. 4801-4900.
            1417. 4901-4925.
            1418. 4926-5000.
            1419. 5001-einde.
        - Agenda's voor de inschrijving van de ingekomen en uitgaande stukken., 1910-1953.; 1420-1466.; 47 delen.; Zie voor de stukken inv.nrs. 228-1419. De agenda's zijn per jaar eveneens alfabetisch op onderwerp toegankelijk; Zie hiervoor inv.nrs. 1467-1510.
          1420. 1910.
          1421. 1911.
          1422. 1912.
          1423. 1913.
          1424. 1914.
          1425. 1915.
          1426. 1916.
          1427. 1917.
          1428. 1918.
          1429. 1919.
          1430. 1920.
          1431. 1921.
          1432. 1922.
          1433. 1923.
          1434. 1924.
          1435. 1925.
          1436. 1926.
          1437. 1927.
          1438. 1928.
          1439. 1929.
          1440. 1930.
          1441. 1931.
          1442. 1932.
          1443. 1933.
          1444. 1934.
          1445. 1935.
          1446. 1936.
          1447. 1937.
          1448. 1938.
          1449. 1939.
          1450. 1940.
          1451. 1941.
          1452. 1942.
          1453. 1943.
          1454. 1944.
          1455. 1945.
          1456. 1946.
          1457. 1947.
          1458. 1948.
          1459. 1949.
          1460. 1950.
          1461. 1951, jan. - juli.
          1462. 1951, juli - dec..
          1463. 1952, jan. - juni.
          1464. 1952, juni - dec..
          1465. 1953, jan. - juni.
          1466. 1953, juni - dec..
        - Alfabetische index op de agenda's., 1910-1953.; 1467-1510.; 44 delen.; Zie voor de agenda's zelf inv.nrs. 1420-1466.
          1467. 1910.
          1468. 1911.
          1469. 1912.
          1470. 1913.
          1471. 1914.
          1472. 1915.
          1473. 1916.
          1474. 1917.
          1475. 1918.
          1476. 1919.
          1477. 1920.
          1478. 1921.
          1479. 1922.
          1480. 1923.
          1481. 1924.
          1482. 1925.
          1483. 1926.
          1484. 1927.
          1485. 1928.
          1486. 1929.
          1487. 1930.
          1488. 1931.
          1489. 1932.
          1490. 1933.
          1491. 1934.
          1492. 1935.
          1493. 1936.
          1494. 1937.
          1495. 1938.
          1496. 1939.
          1497. 1940.
          1498. 1941.
          1499. 1942.
          1500. 1943.
          1501. 1944.
          1502. 1945.
          1503. 1946.
          1504. 1947.
          1505. 1948.
          1506. 1949.
          1507. 1950.
          1508. 1951.
          1509. 1952.
          1510. 1953.
    - Vergaderstukken (1511-1551), 1.1.2.
      - Kladnotulen., 1878-1884, 1892-1897.; 1511-1518.; 1 pak en 7 omslagen.
        1511. 1878.
        1512. 1879.
        1513. 1880.
        1514. 1881.
        1515. 1882.
        1516. 1883.
        1517. 1884.
        1518. 1892-1897. 1 pak.
      - Notulen., 1878-1941.; 1519-1545a.; 23 delen en 5 pakken.
        1519. 1878..
        1520. 1879.
        1521. 1880.
        1522. 1881.
        1523. 1882.
        1524. 1883.
        1525. 1884.
        1526. 1885.
        1527. 1886.
        1528. 1887.
        1529. 1888.
        1530. 1889.
        1531. 1890.
        1532. 1891.
        1533. 1892.
        1534. 1893.
        1535. 1894.
        1536. 1895.
        1537. 1896.
        1538. 1897.
        1539. 1898.
        1540. 1899.
        1541. 1900-1904. 1 pak.
        1542. 1905-1908. 1 pak.
        1543. 1909-1912. 1 pak.
        1544. 1913-1917. 1 pak.
        1545. 1918-1941. 1 pak.
        1545a. 1929-1948. 1 pak.
      - Agenda's van vergaderingen., 1928-1944.; 1546.; 1 omslag.; Zie voor de stukken inv.nr. 1545.
      - Overzicht van ingekomen en uitgegane stukken, die behandeld zijn., 1928-1944.; 1547.; 1 pak.; 1928-1935. Resumés van behandelde zaken, 1935-1944. Overzicht van ingekomen en uitgegane stukken; zie voor de stukken inv.nr. 1545.
      - Agenda's en conclusies van vergaderingen., 1945-1953.; 1548-1550.; 2 pakken en 1 omslag.
        - (College van Herstel der Rijksuniversiteit te Leiden)., 1945-1946; 1548.; 1 omslag.
        - 1946-1950, 1549.
        - 1951-1953, 1550.
      - Vergaderstukken van vergaderingen van secretarissen van curatoren en medewerkers over personeelszaken., 1951-1953.; 1551.; 1 omslag.
    - Verslagen (1552-1602), 1.1.3.
      - Jaarverslagen., 1878-1953.; 1552-1582.; 30 pakken en 1 omslag.
        1552. 1878/1879-1880/1881. 1 omslag.
        1553. 1883/1884-1884/1885.
        1554. 1886/1887.
        1555. 1887/1888-1889/1890.
        1556. 1891/1892-1892/1893.
        1557. 1893/1894-1895/1896.
        1558. 1896/1897-1898/1899.
        1559. 1899/1900-1901/1902.
        1560. 1902/1903-1904/1905.
        1561. 1905/1906-1906/1907.
        1562. 1907/1908-1908/1909.
        1563. 1909/1910-1910/1911.
        1564. 1911/1912-1912/1913.
        1565. 1913/1914-1915/1916.
        1566. 1916/1917-1918/1919.
        1567. 1919/1920-1921/1922.
        1568. 1922/1923-1924/1925.
        1569. 1925/1926-1928. 1929 van studiejaar 1928/1929 ontbreekt.
        1570. 1929/1930-1930/1931.
        1571. 1931/1932-1933/1934.
        1572. 1934/1935-1935/1936.
        1573. 1936/1937-1937/1938.
        1574. 1938/1939-1939/1940.
        1575. 1940/1941, 1943/1944-1944/1945.
        1576. 1945/1946-1946/1947.
        1577. 1947/1948.
        1578. 1948/1949.
        1579. 1949/1950.
        1580. 1950/1951.
        1581. 1951/1952.
        1582. 1952/1953.
      - Verslagen van de staat der hooge, middelbare en lagere scholen in het Koninkrijk der Nederlanden., 1880-1901.; 1583-1602.; 20 delen.; Verslagen over de jaren 1879/1880-1880/1881 ontbreken.
        1583. Over 1878-1879 1880.
        1584. Over 1881-1882 1883.
        1585. Over 1882-1883 1884.
        1586. Over 1883-1884 1885.
        1587. Over 1884-1885 1886.
        1588. Over 1885-1886 1887.
        1589. Over 1886-1887 1888.
        1590. Over 1887-1888 1889.
        1591. Over 1888-1889 1890.
        1592. Over 1889-1890 1891.
        1593. Over 1890-1891 1892.
        1594. Over 1891-1892 1893.
        1595. Over 1892-1893 1894.
        1596. Over 1893-1894 1895.
        1597. Over 1894-1895 1896.
        1598. Over 1895-1896 1897.
        1599. Over 1896-1897 1898.
        1600. Over 1897-1898 1899.
        1601. Over 1898-1899 1900.
        1602. Over 1899-1900 1901.
  - Stukken betreffende bijzondere onderwerpen, 1.2.
    - Organisatie (1603-1848), 1.2.1.
      - Bestuur, 1.2.1.1.
        - Stukken betreffende de benoeming van rectores magnifici,., 1910-1927.; 1603.; 1 omslag.
        - Stukken betreffende de benoeming van leden van het College van Curatoren,., 1910-1928.; 1604.; 1 omslag.
        - Stukken betreffende de samenstelling van faculteitsbesturen., 1910-1928.; 1605.; 1 omslag.
        - Stukken betreffende het functioneren van het Bureau van de Universiteit., 1910-1928.; 1606.; 1 omslag.
        - Stukken betreffende de benoeming van secretarissen en assessoren als leden van het academisch bestuur,., 1910-1929.; 1607.; 1 omslag.; Academisch bestuur is een andere benaming voor de senaat.
        - Stukken betreffende de organisatie van het academisch bestuur., 1919-1925.; 1608.; 1 omslag.
        - Stukken betreffende Diesvieringen., 1921-1927.; 1609.; 1 omslag.
        - Inventaris van het archief van Curatoren van de Rijksuniversiteit te Leiden., [1900].; 1610.; 1 omslag.
      - Reglementering, 1.2.1.2.
        - Stukken betreffende het Academisch statuut., 1910-1928.; 1611.; 1 pak.
        - Stukken betreffende wijzigingen en aanvullingen van de Hoger Onderwijswet., 1912-1927.; 1612.; 1 omslag.; Zie ook inventarisnummer "orde 208", volgnr. 1717.
      - Personeel, 1.2.1.3.
        - Algemeen, 1.2.1.3.1.; Zie ook de inventarisnummers 2245-2247a.
          - Stukken betreffende de regeling van arbeidstijden van personeel., 1910-1926.; 1613.; 1 omslag.
          - Stukken betreffende wijzigingen van de salarisregelingen., 1910-1928.; 1614.; 1 omslag.
          - Stukken betreffende geldelijke tegemoetkomingen wegens duurte van levensmiddelen., 1911-1920.; 1615.; 1 omslag.
          - Stukken betreffende de toekenning van zilveren en gouden erepenningen., 1911-1921.; 1616.; 1 omslag.
          - Stukken betreffende regelingen inzake het vaststellen van rangen en salarissen., 1911-1928.; 1617.; 1 pak.
          - Stukken betreffende richtlijnen voor aanstelling en ontslag van personeel., 1912-1926.; 1618.; 1 omslag.
          - Stukken betreffende het weduwen- en wezenfonds van burgerlijke ambtenaren., 1914.; 1619.; 1 omslag.
          - Stukken betreffende het oproepen van rijksambtenaren in militaire dienst., 1914-1918.; 1620.; 1 omslag.
          - Stukken betreffende de Burgerlijke Pensioenwet., 1914-1926.; 1621.; 1 omslag.
          - Stukken betreffende de regeling van georganiseerd overleg van hoger onderwijspersoneel., 1914-1926.; 1622.; 1 omslag.
          - Stukken betreffende de regeling wonen buiten de standplaats door personeel,., 1914-1927.; 1623.; 1 omslag.
          - Stukken betreffende de regeling van vergoeding van reiskosten,., 1915-1925.; 1624.; 1 omslag.
          - Overzichten van personeel gemaakt ten behoeve van de inkomstenbelasting., 1916-1924.; 1625.; 1 omslag.
          - Stukken betreffende het arbeidsreglement voor werklieden in rijksdienst., 1917-1926.; 1626.; 1 omslag.
          - Stukken betreffende de toekenning van een gratificatie aan vrouwelijke ambtenaren bij huwelijk., 1919.; 1627.; 1 omslag.
          - Stukken betreffende de regeling Invaliditeitswet., 1919-1922.; 1628.; 1 omslag.
          - Stukken betreffende de regeling van vergoeding voor dienstkleding., 1919-1925.; 1629.; 1 omslag.
          - Stukken betreffende de beloning van overwerk., 1919-1926.; 1630.; 1 omslag.
          - Stukken betreffende ambtenarenstatistieken., Over de jaren 1919, 1925, 1926 en 1927, 1919-1927.; 1631.; 1 omslag.
          - Stukken betreffende de regeling van verlof., 1919-1928.; 1632.; 1 omslag.
          - Stukken betreffende de regeling verstrekking kindertoelage., 1920-1922.; 1633.; 1 omslag.
          - Stukken betreffende de regeling vervulling van opengevallen rijksbetrekkingen door overcompleet rijkspersoneel., 1922.; 1634.; 1 omslag.
          - Stukken betreffende de vakantietoelage., 1922-1923.; 1635.; 1 omslag.
          - Stukken betreffende de beschikbaarstelling van dienstwoningen aan personeel., 1923-1926.; 1636.; 1 omslag.
        - Bepaalde categorieën, 1.2.1.3.2.
          - Stukken betreffende individuele conservatoren en de bibliothecaris,., 1910-1928.; 1637.; 1 pak.; Alfabetisch geordend.
          - Stukken betreffende individuele hoogleraren., 1910-1928.; 1638-1641.; 4 pakken.
            1638. a t/m g.
            1639. h t/m k.
            1640. l t/m s.
            1641. t t/m z.
          - Stukken betreffende individuele lectoren., 1910-1928.; 1642.; 1 pak.; Alfabetisch geordend.
          - Stukken betreffende individuele privaatdocenten., 1910-1928.; 1643.; 1 pak.
          - Stukken betreffende individuele prosectoren werkzaam bij de vergelijkende Pathologie en Anatomie., 1910-1928.; 1644.; 1 omslag.
          - Stukken betreffende het functioneren van pedellen., 1920-1929.; 1645.; 1 omslag.
          - Stukken betreffende individuele observatoren werkzaam bij de Sterrenwacht,., 1928.; 1646.; 1 omslag.
      - Financiën, 1.2.1.4.
        - Rekeningen en verantwoording., 1830-1882.; 1647-1649.; 2 delen en 1 pak.
          - Beurs van de Vrijwillige Jagers der Leidsche Hoogeschool., 1830-1831, 1875-1881; 1647.
          - Academisch Fonds., 1859-188; 1648.; 2 pakken.
          - Beurzenstichting van jhr.mr. D.T. Gevers van Endegeest., 1877-1880; 1649.
        - Stukken betreffende de aanvaarding en het beheer van fondsen en legaten., 1862-1905, 1924.; 1650-1653.; 1 pak en 3 omslagen.
          - Legaat Pilaer., 1862-1881; 1650.; 1 pak.
          - Fonds van mr. H. Vollenhoven., 1890; 1651.
          - Fonds Jonckbloet., 1899-1905; 1652.
          - Legaat Godefroi., 1924; 1653.
        - Begrotingen van de universiteit en diverse onderdelen,., 1874-1909.; 1654-1661.; 8 pakken.; Vanaf 1910, zie afd. Boekhouding inv.nrs. 2030-2072.
          - 1874-1876, 1878-1889, 1654.
          - 1890-1892, 1655.
          - 1893-1896, 1656.
          - 1897-1899, 1657.
          - 1900-1901, 1658.
          - 1902-1904, 1659.
          - 1905-1907, 1660.
          - 1908-1909, 1661.
        - Declaraties aan de minister over de dienstjaren 1878-1909., 1662-1756.; 95 pakken.
          - 1878, 1662-1663.
            1662. Nrs. 752-814.
            1663. Nrs. 816-907.
          - 1879, 1664-1665.
            1664. Nrs. 839-0929.
            1665. Nrs. 931-1003.
          - 1880, 1666-1667.
            1666. Nrs. 0962-1013.
            1667. Nrs. 1020-1088.
          - 1881, 1668-1670.
            1668. Nrs. 1058-1093.
            1669. Nrs. 1094-1111.
            1670. Nrs. 1114-1163.
          - 1882, 1671-1673.
            1671. Nrs. 1119-1169.
            1672. Nrs. 1170-1186.
            1673. Nrs. 1187-1230.
          - 1883, 1674-1676.
            1674. Nrs. 1200-1237.
            1675. Nrs. 1238-1261.
            1676. Nrs. 1272-1317.
          - 1884, 1677-1679.
            1677. Nrs. 1273-1312.
            1678. Nrs. 1313-1330.
            1679. Nrs. 1331-1366.
          - 1885, 1680-1682.
            1680. Nrs. 1339-1378.
            1681. Nrs. 1384-1912.
            1682. Nrs. 1913-1956.
          - 1886, 1683-1685.
            1683. Nrs. 1936-1960.
            1684. Nrs. 1961-1990.
            1685. Nrs. 1991-2051.
          - 1887, 1686-1688.
            1686. Nrs. 2012-2063.
            1687. Nrs. 2066-2092.
            1688. Nrs. 2097-2152.
          - 1888, 1689-1691.
            1689. Nrs. 2096-2177.
            1690. Nrs. 2180-2209.
            1691. Nrs. 2219-2257.
          - 1889, 1692-1694.
            1692. Nrs. 2122-2253.
            1693. Nrs. 2254-2280.
            1694. Nrs. 2281-2329.
          - 1890, 1695-1697.
            1695. Nrs. 2245-2336.
            1696. Nrs. 2363-2415.
            1697. Nrs. 2425-2631.
          - 1891, 1698-1700.
            1698. Nrs. 2442-2579.
            1699. Nrs. 2597-2696.
            1700. Nrs. 2698-2927.
          - 1892, 1701-1703.
            1701. Nrs. 2754-2910.
            1702. Nrs. 2939-3045.
            1703. Nrs. 3050-3297.
          - 1893, 1704-1706.
            1704. Nrs. 3116-3314.
            1705. Nrs. 3338-3492.
            1706. Nrs. 3495-3699.
          - 1894, 1707-1709.
            1707. Nrs. 3536-3717.
            1708. Nrs. 3742-3846.
            1709. Nrs. 3849-4092.
          - 1895, 1710-1712.
            1710. Nrs. 3901-4095.
            1711. Nrs. 4103-4214.
            1712. Nrs. 4227-4479.
          - 1896, 1713-1715.
            1713. Nrs. 4290-4500.
            1714. Nrs. 4515-4648.
            1715. Nrs. 4658-4860.
          - 1897, 1716-1718.
            1716. Nrs. 4668-4894.
            1717. Nrs. 4896-5043.
            1718. Nrs. 5067-5262.
          - 1898, 1719-1721.
            1719. Nrs. 5075-5319.
            1720. Nrs. 5321-5420.
            1721. Nrs. 5445-5657.
          - 1899, 1722-1724.
            1722. Nrs. 5475-5660.
            1723. Nrs. 5673-5836.
            1724. Nrs. 5837-6034.
          - 1900, 1725-1727.
            1725. Nrs. 5852-6048.
            1726. Nrs. 6058-6166.
            1727. Nrs. 6188-6380.
          - 1901, 1728-1730.
            1728. Nrs. 6223-6375.
            1729. Nrs. 6404-6503.
            1730. Nrs. 6523-6730.
          - 1902, 1731-1734.
            1731. Nrs. 6575-6725.
            1732. Nrs. 6757-6807.
            1733. Nrs. 6840-6929.
            1734. Nrs. 6930-6168.
          - 1903, 1735-1737.
            1735. Nrs. 6911-7146.
            1736. Nrs. 7147-7309.
            1737. Nrs. 7352-7660.
          - 1904, 1738-1740.
            1738. Nrs. 7326-7567.
            1739. Nrs. 7578-7692.
            1740. Nrs. 7697-7918.
          - 1905, 1741-1743.
            1741. Nrs. 7737-7954.
            1742. Nrs. 7962-8090.
            1743. Nrs. 8098-8302.
          - 1906, 1744-1746.
            1744. Nrs. 8111-8314.
            1745. Nrs. 8326-8487.
            1746. Nrs. 8521-8719.
          - 1907, 1747-1749.
            1747. Nrs. 8520-8759.
            1748. Nrs. 8780-8903.
            1749. Nrs. 8932-9109.
          - 1908, 1750-1752.
            1750. Nrs. 8910-9107.
            1751. Nrs. 9113-9212.
            1752. Nrs. 9225-9471.
          - 1909, 1753-1756.
            1753. Nrs. 9270-9452.
            1754. Nrs. 9483-9550.
            1755. Nrs. 9561-9705.
            1756. Nrs. 9747-9926.
        - Stukken betreffende het afleggen van verantwoording voor het geldelijk beheer (comptabiliteitsstukken)., 1879-1908.; 1757-1767.; 11 pakken.
          1757. 1879-1884.
          1758. 1885-1889.
          1759. 1890-1892.
          1760. 1893-1894.
          1761. 1895-1896.
          1762. 1897-1898.
          1763. 1899-1900.
          1764. 1901-1902.
          1765. 1903-1904.
          1766. 1905-1906.
          1767. 1907-1908.
        - Staten van geïncasseerde zegel-, registratie- en legesgelden, ten behoeve van het Departement van Binnenlandse Zaken., 1880-1889.; 1768.; 1 pak.
        - Staten houdende opgave van materiële subsidiën., 1883-1885.; 1769.; 1 omslag.
        - Register van ingekomen en verzonden stukken betreffende declaratiën, gelden ter goede rekening en af- en overschrijvingen., 1889-1907.; 1770.; 1 pak.
      - Beheer, 1.2.1.5.
        - Algemeen, 1.2.1.5.1.
          - Stukken betreffende de levering en het verbruik van duinwater en de aanleg van leidingen voor diverse universitaire instellingen., 1878-1891.; 1771.; 1 omslag.
          - Stukken betreffende de inventarisatie van diverse universitaire instellingen van verzamelingen, meubilair en hulpmiddelen voor onderwijs., 1881-1918.; 1772.; 1 pak.
          - Stukken betreffende de openbare aanbesteding van brandstoffen voor de instellingen van de Rijksuniversiteit., 1884-1909.; 1773-1775.; 3 pakken.
            1773. 1884-1891.
            1774. 1892-1900.
            1775. 1901-1909.
          - Bestekken en voorwaarden van aanbestedingen voor onderhoud, verbouwingen en nieuwbouw ten behoeve van de Rijksuniversiteit Leiden., 1886-1915.; 1776-1777.; 2 pakken.
            1776. 1886-1905.
            1777. 1906-1915.
          - Eigendomsakten en correspondentie betreffende het huis Rapenburg nr. 70, aangekocht in 1899 door het Rijk., 1778.; 1 omslag.; Met retroacta 1770-1899.
          - Eigendomsakten van het huis Rapenburg nr. 67, aangekocht in 1899 door het Rijk., 1779.; 1 omslag.; Met retroacta 1606-1765.
          - Correspondentie inzake de nalatenschap van de heer Jean Theodore Royer., 1908.; 1780.; 1 omslag.
          - Stukken betreffende transacties met panden., 1910-1920.; 1781.; 1 omslag.
          - Grondtransacties., 1914-1927.; 1782.; 1 omslag.
          - Stukken betreffende de bestemming van universiteitsgebouwen., 1927-1929.; 1783.; 1 omslag.
        - Wetenschappelijke inrichtingen en verzamelingen, 1.2.1.5.2.
          - Bibliotheken, 1.2.1.5.2.1.
            - Stukken betreffende het beheer van de bibliotheek., 1910-1928.; 1784.; 1 omslag.
            - Stukken betreffende de collectie van de bibliotheek., 1911-1928.; 1785.; 1 omslag.
            - Stukken betreffende de huisvesting van de bibliotheek van de Faculteit der Rechten., 1912-1913.; 1786.; 1 omslag.; Deze bibliotheek werd aangeduid als Juridisch Laboratorium.
            - Stukken betreffende de huisvesting van de bibliotheek., 1913-1927.; 1787.; 1 omslag.
            - Stukken betreffende de samenwerking van de bibliotheek met andere bibliotheken., 1916-1922.; 1788.; 1 omslag.
          - Klinieken, 1.2.1.5.2.2.
            - Stukken betreffende de verpleegkosten in de Psychiatrische en Neurologische Klinieken., 1911-1920.; 1789.; 1 omslag.
            - Stukken betreffende het beheer van de Psychiatrische en Neurologische Klinieken., 1911-1926.; 1790.; 1 omslag.; Later geheten de Jelgersmakliniek.
            - Stukken betreffende de huisvesting van de Psychiatrische en Neurologische Klinieken., 1915-1926.; 1791.; 1 omslag.
            - Stukken betreffende de oprichting van een orthopedische kliniek in samenwerking met de Nederlandse Vereniging van Misvormden., 1924-1925.; 1792.; 1 omslag.
          - Laboratoria, 1.2.1.5.2.3.
            - Stukken betreffende het beheer en de huisvesting van het Zoötomisch Laboratorium., 1910-1923.; 1793.; 1 omslag.
            - Stukken betreffende de huisvesting van het Laboratorium voor Vergelijkende Pathologie,., 1910-1928.; 1794.; 1 omslag.
            - Stukken betreffende het beheer van het Laboratorium voor Vergelijkende Pathologie en van het Anatomisch Laboratorium,., 1910-1928.; 1795.; 1 omslag.
            - Stukken betreffende de huisvesting van het Bacteriologisch-hygiënisch Laboratorium,., 1911-1927.; 1796.; 1 omslag.
            - Stukken betreffende het beheer en de huisvesting van het Pharmacologisch Laboratorium,., 1911-1927.; 1797.; 1 omslag.
            - Stukken betreffende het Natuurkundig Laboratorium, 1911-1929.; 1798-1799.; 2 omslagen.